臺灣桃園地方法院刑事判決　　　　　　　94年度訴字第1298號
公　訴　人　臺灣桃園地方法院檢察署檢察官
被　　　告　甲○○
上列被告因違反毒品危害防制條例案件，經檢察官提起公訴（94
年度毒偵字第2606號），及移送併案審理（台灣桃園地方法院檢
察署94年度毒偵字第3780號），被告於本院準備程序進行中，就
被訴事實為有罪之陳述，經本院告知簡式審判程序意旨，並聽取
公訴人及被告之意見後，本院合議庭裁定依簡式審判程序審理，
本院判決如下：
    主  文
甲○○連續施用第一級毒品，處有期徒刑拾月，扣案之射針筒肆
支沒收；又連續施用第二級毒品，處有期徒刑陸月。應執行有期
徒刑壹年貳月，扣案注射針筒肆支沒收。
    事  實
一、甲○○前有多次違反麻醉藥品管理條例、毒品危害防制條例
    前科，又於民國（下同）93年間因違反槍砲彈藥刀械管制條
    例等案件，經本院判處有期徒刑7 月，併科罰金新台幣（下
    同）2 萬元（未經許可持有彈藥部分）、有期徒刑3 月（持
    有第一級毒品部分）、有期徒刑4 月（未經許可無故持有刀
    械部分）、有期徒刑4 月（偽造文書部分），應執行有期徒
    刑1 年2 月，併科罰金2 萬元確定（尚未執行完畢，不構成
    累犯）。又於93年間因非法施用毒品案件，經本院裁定令入
    戒治處所施以強制戒治，嗣於93年11月10日強制戒治期滿執
    行完畢釋放，而由臺灣桃園地方法院檢察署檢察官於93年11
    月30日，以93年度戒毒偵字第383 號為不起訴處分在案。詎
    甲○○猶不知悔改，另基於施用第一級毒品海洛因及第二級
    毒品安非他命之概括犯意，自94年3 月初某日起至94年5 月
    5 日止，在其位於桃園縣八德市○○○ 街42號住處內，連續
    施用第一級毒品海洛因及第二級毒品安非他命多次。嗣於94
    年4 月8 日凌晨1 時許，在桃園縣中壢市○○○路○ 段15 7
    號前，為警臨檢時，自甲○○身上扣得注射針筒2 支。又於
    94 年5月4 日晚間10時50分許，在桃園縣平鎮市○○路219
    巷7 弄6 號2 樓租屋處為警查獲，並扣得注射針筒2 支（起
    訴書誤載為1 支）。
二、案經桃園縣政府警察局報請台灣桃園地方法院檢察署檢察官
    偵查起訴及移送併案審理。
    理  由
一、被告甲○○所犯為死刑、無期徒刑、最輕本刑為3 年以上有
    期徒刑以外之罪，被告於準備程序中就被訴事實為有罪之陳
    述，經法官告知簡式審判程序之旨，並聽取公訴人、被告之
    意見後，合議庭認為適宜，依刑事訴訟法第273 條之1 第1
    項規定，裁定由受命法院獨任進行簡式審判程序，先此敘明
    。
二、訊據被告甲○○對於上揭連續施用第一級毒品海洛因及第二
    級毒品安非他之犯行均坦承不諱。而被告於94年4 月8 日、
    同年5 月5 日2 次為警採集之尿液，經送驗結果均呈現嗎啡
    及安非他命陽性反應，有台灣尖端先進生技醫藥股份有限公
    司出具之「濫用藥物檢驗報告」2 紙在卷可按（見94年毒偵
    字第378 0 號卷第28頁、94年毒偵字第2606號卷第62頁）。
    此外，並有桃園縣政府警察局於94年5 月4 日晚間10時30分
    許進行搜索、扣押筆錄1 份及扣案之注射針筒4 支可資佐證
    ，足認被告之自白與事實相符，堪信其確有連續施用第一級
    毒品海洛因及第二級毒品安非他命之犯行。又被告於93年間
    因非法施用毒品案件，經本院裁定令入戒治處所施以強制戒
    治，嗣於93年11月10強制戒治期滿執行完畢釋放，而由臺灣
    桃園地方法院檢察署檢察官於93年11月30日，以93年度戒毒
    偵字第383 號為不起訴處分等情，有該不起訴處分書及台灣
    高等法院被告前案紀錄表各1 份在卷可稽。本件事證明確，
    被告之施用毒品犯行已經可以認定，應依法論罪科刑。
三、核被告所為，係犯毒品危害防制條例第10條第1 項、第2 項
    之施用第一級毒品及第二級毒品罪。其施用前後非法持有毒
    品海洛因、安非他命之低度行為，應為施用毒品之高度行為
    所吸收，不另論罪。又被告先後多次施用第一級毒海洛因及
    第二級毒品安非他命之犯行，均是時間緊接、方法相同，觸
    犯構成要件相同之罪，顯皆基於概括犯意為之，均為連續犯
    ，皆應依刑法第56條之規定，各以一罪論，並均加重其刑。
    被告所犯上開2 罪間，犯意各別，罪名有異，應予分論併罰
    。又被告自94年3 月初某日起至94年5 月5 日採尿前回溯前
    26、96小時前某一時點止之連續施用第一級毒品海洛因及第
    二級毒品安非他命犯行，雖未據公訴人起訴，然該部分事實
    與公訴人起訴之犯罪事實既具有連續犯之裁判上一罪關係，
    應為起訴效力所及，本院自應併予審究。爰審酌被告屢次施
    用毒品而不思悔改，品行不端，意志力薄弱，其施用毒品經
    觀察、勒戒及強制戒治而由檢察官為不起訴處分後，仍無法
    斷絕施用毒品惡習，自有使其與社會上毒品來源隔離，使其
    能深自反省，斷絕與毒品接觸之必要，及被告犯罪後對於施
    用毒品之犯行，已經坦承，態度良好等一切情狀，分別量處
    如主文所示之刑，並定其應執行之刑。扣案注射針筒4 支，
    係被告所有供其施用第一級毒品海洛因之用，業經被告於審
    理陳述明確，應依刑法第38條第1 項第2 款規定宣告沒收。
    至於94年5 月4 日晚間10時50分許，為警扣得吸食器1 組、
    殘渣袋12個、削尖吸管4 支、分裝袋4 包、糖粉1 包等物，
    被告否認為其所有，且乏證據證明供前揭犯罪之用，又非違
    禁物，爰不為沒收之諭知。
據上論斷，應依刑事訴訟法第273 條之1 第1 項、第299 條第1
項前段，毒品危害防制條例第10條第1 項、第2 項，刑法第11條
前段、第56條、第51條第5 款、第38條第1 項第2 款，判決如主
文。
本案經檢察官何嘉仁到庭執行職務。
中　　華　　民　　國　　94　　年　　9 　　月　　12　　日
                  刑事第七庭    法　官　劉為丕
上正本證明與原本無異。
如不服本判決，應於判決送達後10日內向本院提出上訴狀（應附
繕本），上訴於臺灣高等法院。
                                書記官  方秀貞
中　　華　　民　　國　　94　　年　　9 　　月　　14　　日
附錄本案論罪科刑法條：
毒品危害防制條例第10條
施用第一級毒品者，處 6 月以上 5 年以下有期徒刑。
施用第二級毒品者，處 3 年以下有期徒刑。
